臺灣臺中地方法院民事裁定
111年度補字第660號
原      告  陳月霜  
                      居南投縣○○鎮○○路00號          被      告  紀靜如    住○○市○○區○○○街00號
上列當事人間請求遷讓房屋等事件，本院裁定如下：
    主  文
本件訴訟標的價額核定為新臺幣374,300元。
原告應於本裁定送達後5日以內補繳第一審裁判費新臺幣4,080元
，如逾期未繳，即駁回其訴。
    理  由
一、按提起民事訴訟應依民事訴訟法第77條之13、第77條之14規
    定繳納裁判費，此為法定必備之程式。次按訴訟標的之價額
    ，由法院核定；核定訴訟標的之價額，以起訴時之交易價額
    為準；無交易價額者，以原告就訴訟標的所有之利益為準；
    以一訴主張數項標的者，其價額合併計算之；以一訴附帶請
    求其孳息、損害賠償、違約金或費用者，不併算其價額，同
    法第77條之1第1、2項、第77條之2第1項前段、第2項定有明
    文。揆諸前開規定，請求遷讓房屋事件，訴訟標的之價額，
    應以房屋之價額為準，其附帶請求給付相當租金之不當得利
    部分，則不併計其價額。又房屋及土地為各別之不動產，各
    得單獨為交易標的，故房屋所有權人對無權占有人請求遷讓
    交還房屋之訴，應以房屋起訴時之交易價額為準，核定其訴
    訟標的價額，而不應將房屋坐落之土地價額併算在內（最高
    法院99年度台抗字第275號裁定意旨參照）。
二、查本件原告聲明請求：「㈠被告應將門牌號碼臺中市○○區○○
    路000號10樓之2房屋（下稱系爭房屋）遷讓返還予原告。㈡
    被告應給付原告新臺幣（下同）15,500元。㈢被告應自民國1
    11年1月21日起至遷讓返還系爭房屋予原告之日止，按月給
    付原告15,500元，及未繳納之水、電、瓦斯、管理等費用」
    。揆諸上開說明，原告聲明第1項依民法第767條第1項前段
    請求被告遷讓返還系爭房屋，應以系爭房屋起訴時之交易價
    額計算訴訟標的價額；原告聲明第2項請求被告給付積欠之
    租金，與聲明第1項之訴訟標的並不相同，且非同時存在，
    自無主從關係，故該項請求並非遷讓房屋之附帶請求，應與
    其聲明第1項之訴訟標的合併計算價額；至原告聲明第3項附
    帶請求相當於租金利益之不當得利部分，則不併算價額。基
    此，本件訴訟標的價額核定為374,300元（計算式：系爭房
    屋課稅現值358,800元＋原告聲明第2項請求金額15,500元＝37
    4,300元）。
三、查本件訴訟標的價額核定為374,300元，應徵第一審裁判費4
    ,080元，未據原告繳納。茲依民事訴訟法第249條第1項第6
    款規定，命原告於本裁定送達後5日以內，逕向本院補繳，
    如逾期未繳，即駁回其訴，特此裁定。
中　　華　　民　　國　　111 　年　　4 　　月　　12　　日
                  民事第二庭  法  官  鄭百易
正本係照原本作成。
如不服本裁定關於核定訴訟標的價額部分，應於送達後10日內，
向本院提出抗告狀，並繳納抗告裁判費1,000元；其餘命原告補
繳裁判費部分，不得抗告。
中　　華　　民　　國　　111 　年　　4 　　月　　12　　日
　　　　　　　　　　　　　　　　　　書記官　唐振鐙